【裁判字號】    97,抗,1381
【裁判日期】    970819
【裁判案由】    履行協議
【裁判全文】
臺灣高等法院民事裁定                  97年度抗字第1381號
抗  告  人  甲○○
            乙○○
上列抗告人因與相對人城寶實業有限公司間履行協議事件，對於
中華民國97年7月21日臺灣臺北地方法院97年度訴字第5146號裁
定提起抗告，本院裁定如下：
    主  文
抗告駁回。
抗告費用新台幣壹仟元由抗告人負擔。
    理  由
一、本件抗告意旨略以：兩造間於民國95年1月24日簽訂之房屋
    預定買賣合約書第20條約定：「本契約如有涉訴訟則以台灣
    台北地方法院（下稱台北地院）為第一審管轄法院」，足認
    兩造已有合意管轄之約定，是伊向合意管轄法院即台北地院
    提起本件訴訟，於法無誤，詎原裁定仍將本件移送於台灣桃
    園地方法院（下稱桃園地院）管轄，洵屬不當，爰請求廢棄
    原裁定云云。
二、按對於私法人或其他得為訴訟當事人之團體之訴訟，由其主
    事務所或主營業所所在地之法院管轄。民事訴訟法第2條第2
    項定有明文。又當事人雖得以合意定第一審管轄法院。但以
    關於由一定法律關係而生之訴訟為限。前項合意，應以文書
    證之。同法第24條亦有明文。
三、查抗告人係本於97年6月9日97年消保申字第20596號台北縣
    政府消保官受理消費者申訴協調紀錄書，請求相對人履行兩
    為解決購屋糾紛而為之協商結果，惟觀諸該協調紀錄上所載
    內容，兩造並無合意管轄之明文約定，有該協調紀錄書附卷
    可稽（見原法院卷72至73頁），是本件自應回歸適用民事訴
    訟法第2條第2項規定，以相對人主事所所在地之法院管轄。
    茲相對人之主事務所設於桃園縣桃園市○路○段32巷9弄14號
    1 樓，有該公司及分公司基本資料查詢在卷可考（見同上卷
    79頁），是本件自應由桃園地院為管轄法院，抗告人向無管
    轄權之台北地院起訴，要屬有誤，原裁定將本件移送於該管
    轄法院即桃園地院，於法核無不合。至抗告人辯稱：兩造簽
    訂之房屋預定買賣合約書第20條已有合意管轄之約定，其向
    合意管轄法院即台北地院提起本件訴訟，於法無誤云云。然
    查抗告人係本於前開協調紀錄書請求相對人履行兩造間之協
    議，已如前述，既抗告人非本於前開房屋預定買賣合約書為
    請求，則該買賣合約書內之合意管轄約定核與本件無涉，相
    對人自得不受該合意管轄約定之拘束，是抗告人辯言，不足
    採信。其執抗告意旨，指摘原裁定不當，求予廢棄，非有理
    由，爰裁定如主文。
中    華    民    國    97    年    8     月    19    日
                  民事第十六庭
                      審判長法  官  沈方維
                            法  官  湯美玉
                            法  官  王淇梓
正本係照原本作成。
本裁定除以適用法規顯有錯誤為理由，並經本院許可外，不得再
抗告。如提起再抗告，應於收受後10日內委任律師為訴訟代理人
向本院提出再抗告狀。並繳納再抗告費新台幣１千元。
中    華    民    國    97    年    8     月    19    日
                            書記官  吳碧玲


司法院資訊處製作；財團法人民間司法改革基金會備份。
